【裁判字號】    98,毒抗,474
【裁判日期】    981229
【裁判案由】    毒品危害防制條例
【裁判全文】
臺灣高等法院刑事裁定                 98年度毒抗字第474號
抗  告  人
即  被  告  甲○○（原名林政煒.
上列抗告人即被告因毒品危害防制條例案件，不服臺灣桃園地方
法院中華民國98年11月27日裁定（98年度毒聲字第1219號），提
起抗告，本院裁定如下：
    主  文
抗告駁回。
    理  由
一、原裁定意旨略以：抗告人即被告甲○○於民國98年10月1日
    下午2時25分許為警採尿回溯前96小時內某時（不包括為警
    查獲至採尿期間），在不詳處所，以不詳方法施用第二級毒
    品甲基安非他命，嗣因行跡可疑，在桃園縣蘆竹鄉○○街與
    洛陽街口為警查獲，並扣得白色粉末1包（毛重0.2 2公克）
    。訊據被告雖否認上揭犯行，惟查被告尿液經送檢驗，有安
    非他命類毒品陽性反應，有臺灣檢驗科技股份有限公司濫用
    藥物檢驗報告附卷可稽，原審認被告施用第二級毒品甲基安
    非他命之犯行堪以認定，依毒品危害防制條例第20條第1項
    及觀察勒戒處分執行條例第3條第1項規定，裁定被告應送勒
    戒處所觀察、勒戒，其期間不得逾2月等語。
二、抗告意旨略以：抗告人請求勘驗查扣之「白色粉末1包」（0
    .22公克），是否為被告所有，若為被告所有，必有留存被
    告之指紋。另被告採集尿液前，已服用警方所提供之礦泉水
    1 瓶，因此尿液之陽性反應從何而來，尚待查證。本案抗告
    人並無吸毒習性且扣案毒品上無被告指紋，顯然有遭警方栽
    贓之可能，請將原裁定撤銷云云。
三、本院查：
  (一)抗告人於98年10月1日為警採尿送驗（代碼編號：98偵-1288
    號），經臺灣檢驗科技股份有限公司以酵素免疫分析法（
    EIA）及GC/MS氣相層析/質譜儀法鑑定結果，確認抗告人尿
    液中呈安非他命類陽性反應，有桃園縣政府警察局被採尿人
    尿液暨毒品真實姓名與編號對照表、臺灣檢驗科技股份有限
    公司98年10月20日「濫用藥物檢驗報告書」各乙件在卷可稽
    （見偵查卷第21頁、第34頁）。依毒品檢驗學上之常規，尿
    液中含毒品成分反應所使用之檢驗方法，對於受檢驗者是否
    確有施用毒品行為之判斷，恆有絕對之影響。其以酵素免疫
    分析或薄層定性分析等方式為初步篩檢者，因具有相當程度
    偽陽性之可能，如另以氣（液）相層析、質譜分析等較具公
    信力之儀器為交叉確認，因出現偽陽性反應之機率極低，核
    足據為對涉嫌人不利之認定，此亦為我國實務所是認。而被
    告為警查獲後所採集之尿液檢體，經送臺灣檢驗科技股份有
    限公司檢驗，該公司採取EIA酵素免疫分析法為初步檢驗後
    ，復採取GC/MS氣相層析質譜儀法為確認檢驗，檢驗結果呈
    安非他命類之陽性反應，已如上述，依上揭濫用藥物檢驗報
    告所示，其所進行者已包括氣相層析質譜儀法之確認檢驗方
    式，出現偽陽性反應之機率極低，足可認定抗告人確有施用
    第二級毒品甲基安非他命之行為。再按施用甲基安非他命24
    小時後，約有施用劑量70％由尿中排出，經人體代謝作用，
    約90％於3至4日內由尿液排出，此有行政院衛生署管制藥品
    管理局93年7月22日管檢字第0930006615號函可參；況且抗
    告人為警所採之尿液經檢驗結果，呈甲基安非他命陽性反應
    ，其檢出濃度16120ng/ml，超過閾值濃度3000ng /ml甚多，
    是抗告人於上開採尿時回溯前96小時內某時，確有施用第二
    級毒品甲基安非他命之犯行已足堪認定。
  (二)抗告人雖質疑服用警方所提供之礦泉水，才導致毒品陽性反
    應，並懷疑遭警方栽贓一節，尚乏實據為憑，且抗告人於警
    詢時業已供承於98年9月25日上午5、6時許，在自家住處房
    間內有施用甲基安非他命，是將甲基安非他命放入玻璃球內
    點火燃燒吸取其煙霧，警方所採集尿液是我親自清洗排放封
    蓋捺印等語（見偵查卷第10頁），雖於偵查中翻異前詞，改
    口否認曾施用第二級毒品甲基安非他命，然觀諸被告於警詢
    、偵訊筆錄之內容，非但均未有提及遭陷害栽贓之情勢，反
    而自承「尿液是我親自清洗排放封蓋捺印」、「筆錄是我自
    由意識下陳述，警方沒有違法取供」、「採尿過程沒有意見
    」（見偵卷第10至11頁、第31頁），參以甲基安非他命係置
    於吸食器中以火烤吸取煙霧方式施用，並非滲入水中，亦無
    以礦泉水過濾之方式施用，抗告人所辯實屬無稽，自不可遽
    予採信。另抗告人聲請鑑定扣案甲基安非他命包裝袋上之指
    紋云云，顯與本案施用毒品犯行無涉，核無必要，附此敘明
    。
  (三)原審以檢察官聲請將抗告人送勒戒處所觀察、勒戒，並無不
    合，裁定抗告人施用第二級毒品，應送勒戒處所觀察、勒戒
    ，經核其認事用法均無不合。抗告意旨徒以前詞指摘原裁定
    不當，請求撤銷原裁定，為無理由，應予駁回。
四、據上論結，應依刑事訴訟法第412條，裁定如主文。
中    華    民    國    98    年    12    月    29    日
                  刑事第十八庭審判長法  官  吳鴻章
                                    法  官  曾淑華
                                    法  官  汪梅芬
以上正本證明與原本無異。
不得再抗告。
                                    書記官  劉寶鈴
中    華    民    國    98    年    12    月    29    日


司法院資訊處製作；財團法人民間司法改革基金會備份。
